<!DOCTYPE html PUBLIC "-//W3C//DTD XHTML 1.0 Transitional//EN" "http://www.w3.org/TR/xhtml1/DTD/xhtml1-transitional.dtd">
<html xmlns="http://www.w3.org/1999/xhtml">
<head>
	<meta http-equiv="Content-Type" content="text/html; charset=iso-8859-1" />
	<title>Ymmärrä suomea</title>
	<style type="text/css" media="all">@import "css/styles.css";</style>
	<script type="text/javascript" src="swfobject.js"></script>
</head>
<body class="font-medium">
	<div id="main-wrapper">
		<div id="topbar"></div>
		<div id="main-menu">
			<table cellspacing="0" cellpadding="0" border="0" class="add-links"><tr>
				<td class="item"><img class="raquo" src="i/raquo.gif" alt="" height="7" width="4" /><a href="/ymmarra/index.php?moduli=sanakirja">Sanakirja</a></td>
				<td class="item"><img class="raquo" src="i/raquo.gif" alt="" height="7" width="4" /><a href="/ymmarra/index.php?moduli=verbit">Verbiluettelo</a></td>
				<td class="item"><img class="raquo" src="i/raquo.gif" alt="" height="7" width="4" /><a href="/ymmarra/index.php?moduli=kielioppi">Kielioppi</a></td>
			</tr></table>
			<table cellspacing="0" cellpadding="0" border="0"><tr>
				<td class="item"><img class="raquo" src="i/raquo.gif" alt="" height="7" width="4" /><a href="/ymmarra/index.php">Etusivu</a></td>
				<td class="item"><img class="raquo" src="i/raquo.gif" alt="" height="7" width="4" /><a href="/ymmarra/index.php?moduli=tekstit">Lukutekstit</a></td>
			</tr></table>
		</div>
		<div id="content">
			<table cellspacing="0" cellpadding="0" border="0" id="content-wrapper"><tr>
				<td>
					<div id="left-menu">
												<div class="header-verb"><span>Verbit</span></div>
						<div class="menu">
								<div class="init"><a href="/ymmarra/index.php?moduli=verbit&kirjain=a">A</a></div>
								<div class="init"><a href="/ymmarra/index.php?moduli=verbit&kirjain=e">E</a></div>
								<div class="init"><a href="/ymmarra/index.php?moduli=verbit&kirjain=h">H</a></div>
								<div class="init"><a href="/ymmarra/index.php?moduli=verbit&kirjain=i">I</a></div>
								<div class="init"><a href="/ymmarra/index.php?moduli=verbit&kirjain=j">J</a></div>
								<div class="init"><a href="/ymmarra/index.php?moduli=verbit&kirjain=k">K</a></div>
								<div class="init"><a href="/ymmarra/index.php?moduli=verbit&kirjain=l">L</a></div>
								<div class="init"><a href="/ymmarra/index.php?moduli=verbit&kirjain=m">M</a></div>
								<div class="init"><a href="/ymmarra/index.php?moduli=verbit&kirjain=n">N</a></div>
								<div class="init"><a href="/ymmarra/index.php?moduli=verbit&kirjain=o">O</a></div>
								<div class="init"><a href="/ymmarra/index.php?moduli=verbit&kirjain=p">P</a></div>
								<div class="init"><a href="/ymmarra/index.php?moduli=verbit&kirjain=r">R</a></div>
								<div class="init"><a href="/ymmarra/index.php?moduli=verbit&kirjain=s">S</a></div>
								<div class="init"><a href="/ymmarra/index.php?moduli=verbit&kirjain=t">T</a></div>
								<div class="init"><a href="/ymmarra/index.php?moduli=verbit&kirjain=u">U</a></div>
								<div class="init"><a href="/ymmarra/index.php?moduli=verbit&kirjain=v">V</a></div>
								<div class="init"><a href="/ymmarra/index.php?moduli=verbit&kirjain=y">Y</a></div>
								<div class="init"><a href="/ymmarra/index.php?moduli=verbit&kirjain=Ä">Ä</a></div>
						</div>					</div>
				</td>
				<td>
					<div id="main-content">
						<div id="path">
							<a href=".">Etusivu</a> &gt; <a href="/ymmarra/index.php?moduli=verbit&kirjain=O">O</a>						</div>
													<h1>OLLA</h1>
						<table cellspacing="0" cellpadding="0" border="0">
							<tr>
								<td colspan="2" style="padding-bottom:10px;"><strong>Aktiivin indikatiivi</strong></td>
							</tr>
							<tr>
								<td><pre>PREESENS                   
minä      olen             
sinä      olet             
hän       on               
me        olemme           
te        olette           
he        ovat             

PASSIIVI
          ollaan           

IMPERFEKTI                 
         olin              
         olit              
         oli               
         olimme            
         olitte            
         olivat            

PASSIIVI
         oltiin            

PERFEKTI
olen     ollut             
olet     ollut             
on       ollut             
olemme   olleet            
olette   olleet            
ovat     olleet            

PASSIIVI
on       oltu              

PLUSKVAMPERFEKTI

olin     ollut             
olit     ollut             
oli      ollut             
olimme   olleet            
olitte   olleet            
olivat   olleet            

PASSIIVI
oli      oltu              
</pre></td>
								<td>&nbsp;&nbsp;&nbsp;</td>
								<td><pre>    KIELTOMUOTO
   en        ole
   et        ole
   ei        ole
   emme      ole
   ette      ole
   eivät     ole


   ei        olla 

   
   en        ollut  
   et        ollut  
   ei        ollut  
   emme      olleet  
   ette      olleet  
   eivät     olleet  


   ei        oltu  


    en      ole ollut
    et      ole ollut  
    ei      ole ollut  
    emme    ole olleet  
    ette    ole olleet  
    eivät   ole olleet  


    ei      ole oltu  



    en    ollut  ollut  
    et    ollut  ollut  
    ei    ollut  ollut  
    emme  olleet olleet  
    ette  olleet olleet  
    eivät olleet olleet  


    ei    ollut  oltu
</pre></td>
							</tr>
						</table>
						<table cellspacing="0" cellpadding="0" border="0">
							<tr>
								<td colspan="2" style="padding-bottom:10px;"><strong>Aktiivin konditionaali</strong></td>
							</tr>
							<tr>
								<td><pre>PREESENS
minä     olisin            
sinä     olisit            
hän      olisi             
me       olisimme          
te       olisitte          
he       olisivat          

PASSIIVI
         oltaisiin         

PERFEKTI
olisin   ollut             
olisit   ollut             
olisi    ollut             
olisimme olleet            
olisitte olleet            
olisivat olleet            

PASSIIVI
olisi    oltu              
</pre></td>
								<td>&nbsp;&nbsp;&nbsp;</td>
								<td><pre> 
    en          olisi  
    et          olisi
    ei          olisi
    emme        olisi
    ette        olisi
    eivät       olisi


    ei          oltaisi  


    en olisi    ollut  
    et olisi    ollut  
    ei olisi    ollut  
    emme olisi  olleet  
    ette olisi  olleet  
    eivät olisi olleet  


    ei olisi    oltu
</pre></td>
							</tr>
						</table>
						<table cellspacing="0" cellpadding="0" border="0">
							<tr>
								<td colspan="2" style="padding-bottom:10px;"><strong>Aktiivin potentiaali</strong></td>
							</tr>
							<tr>
								<td><pre>PREESENS
minä     lienen            
sinä     lienet            
hän      lienee            
me       lienemme          
te       lienette          
he       lienevät          

PASSIIVI
         oltaneen          

PERFEKTI
lienen   ollut             
lienet   ollut             
lienee   ollut             
lienemme olleet            
lienette olleet            
lienevät olleet            

PASSIIVI
lienee   oltu              
</pre></td>
								<td>&nbsp;&nbsp;&nbsp;</td>
								<td><pre> 
    en          liene 
    et          liene 
    ei          liene 
    emme        liene 
    ette        liene 
    eivät       liene 


    ei          oltane  


    en    liene ollut  
    et    liene ollut  
    ei    liene ollut  
    emme  liene olleet  
    ette  liene olleet  
    eivät liene olleet  


    ei    liene oltu
</pre></td>
							</tr>
						</table>
						<table cellspacing="0" cellpadding="0" border="0">
							<tr>
								<td colspan="2" style="padding-bottom:10px;"><strong>Aktiivin imperatiivi</strong></td>
							</tr>
							<tr>
								<td><pre>PREESENS

(sinä)   ole               
(hän)    olkoon            
(me)     olkaamme          
(te)     olkaa             
(he)     olkoot            

PASSIIVI
         oltakoon          

PERFEKTI

ole      ollut             
olkoon   ollut             
olkaamme olleet            
olkaa    olleet            
olkoot   olleet            

PASSIIVI

olkoon   oltu              
</pre></td>
								<td>&nbsp;&nbsp;&nbsp;</td>
								<td><pre> 

    älä         ole
    älköön      olko  
    älkäämme    olko  
    älkää       olko  
    älkööt      olko  


    älköön      oltako  



    älä ole       ollut  
    älköön olko   ollut  
    älkäämme olko olleet  
    älkää olko    olleet  
    älkööt olko   olleet  



    älköön olko   oltu
</pre></td>
							</tr>
						</table>
						<table cellspacing="0" cellpadding="0" border="0">
							<tr>
								<td colspan="2" style="padding-bottom:10px;"><strong>Verbin nominaalimuodot</strong></td>
							</tr>
							<tr>
								<td><pre>I INFINITIIVI              

Lyhyempi muoto:            
         olla              

Pitempi muoto:             
         ollakseni         
         ollaksesi 
         ollakseen
         ollaksemme
         ollaksenne
         ollakseen

III  INFINITIIVI           

inessiivi    olemassa      
elatiivi     olemasta      
illatiivi    olemaan       
adessiivi    olemalla
abessiivi    olematta      
instruktiivi oleman        
                           
Passiivi
instruktiivi oltaman       
                           
                           



<a name="olla><hr>
<BODY><h3>OLLA<h3>
</pre></td>
								<td>&nbsp;&nbsp;&nbsp;</td>
								<td><pre> II INFINITIIVI

 inessiivi    ollessa 
 instruktiivi ollen 

 Passiivi
 inessiivi    oltaessa  






   IV INFINITIIVI

   nominatiivi  oleminen 
   partitiivi   olemista 
   

   I partisiippi
   aktiivi      oleva 
   passiivi     oltava  

   II partisiippi
   aktiivi      ollut  
   passiivi     oltu  





</pre></td>
							</tr>
						</table>
						<table cellspacing="0" cellpadding="0" border="0">
							<tr>
								<td colspan="2" style="padding-bottom:10px;"><strong>Aktiivin indikatiivi</strong></td>
							</tr>
							<tr>
								<td><pre>PREESENS                   
minulla   on               
sinulla   on               
hänellä   on               
meillä    on               
teillä    on               
heillä    on               


IMPERFEKTI                 
minulla  oli               
sinulla  oli               
hänellä  oli               
meillä   oli               
teillä   oli               
heillä   oli               

         
PERFEKTI
minulla   on       ollut   
sinulla   on       ollut   
hänellä   on       ollut   
meillä    on       ollut   
teillä    on       ollut   
heillä    on       ollut   


PLUSKVAMPERFEKTI

minulla   oli      ollut   
sinulla   oli      ollut   
hänellä   oli      ollut   
meillä    oli      ollut   
teillä    oli      ollut   
heillä    oli      ollut   
</pre></td>
								<td>&nbsp;&nbsp;&nbsp;</td>
								<td><pre>   KIELTOMUOTO
   ei        ole
   ei        ole
   ei        ole
   ei        ole
   ei        ole
   ei        ole


   
   ei        ollut  
   ei        ollut  
   ei        ollut  
   ei        ollut   
   ei        ollut   
   ei        ollut   



              ei      ole ollut  
              ei      ole ollut  
              ei      ole ollut  
              ei      ole ollut   
              ei      ole ollut   
              ei      ole ollut   




              ei    ollut  ollut  
              ei    ollut  ollut  
              ei    ollut  ollut  
              ei    ollut  ollut   
              ei    ollut  ollut   
              ei    ollut  ollut
</pre></td>
							</tr>
						</table>
						<table cellspacing="0" cellpadding="0" border="0">
							<tr>
								<td colspan="2" style="padding-bottom:10px;"><strong>Aktiivin konditionaali</strong></td>
							</tr>
							<tr>
								<td><pre>PREESENS
minulla  olisi             
sinulla  olisi             
hänellä  olisi             
meillä   olisi             
teillä   olisi             
heillä   olisi             


PERFEKTI
minulla   olisi    ollut   
sinulla   olisi    ollut   
hänellä   olisi    ollut   
meillä    olisi    ollut   
teillä    olisi    ollut   
heillä    olisi    ollut   
</pre></td>
								<td>&nbsp;&nbsp;&nbsp;</td>
								<td><pre> 
              ei          olisi  
              ei          olisi  
              ei          olisi  
              ei          olisi  
              ei          olisi  
              ei          olisi  



              ei olisi    ollut  
              ei olisi    ollut  
              ei olisi    ollut  
              ei olisi    ollut 
              ei olisi    ollut  
              ei olisi    ollut
</pre></td>
							</tr>
						</table>
						<table cellspacing="0" cellpadding="0" border="0">
							<tr>
								<td colspan="2" style="padding-bottom:10px;"><strong>Aktiivin potentiaali</strong></td>
							</tr>
							<tr>
								<td><pre>PREESENS
minulla  lienee            
sinulla  lienee            
hänellä  lienee            
meillä   lienee            
teillä   lienee            
heillä   lienee            
         

PERFEKTI
minulla   lienee   ollut   
sinulla   lienee   ollut   
hänellä   lienee   ollut   
meillä    lienee   ollut   
teillä    lienee   ollut   
heillä    lienee   ollut   
</pre></td>
								<td>&nbsp;&nbsp;&nbsp;</td>
								<td><pre> 
    ei          liene 
    ei          liene 
    ei          liene 
    ei          liene  
    ei          liene 
    ei          liene 



              ei    liene ollut  
              ei    liene ollut  
              ei    liene ollut  
              ei    liene ollut   
              ei    liene ollut   
              ei    liene ollut
</pre></td>
							</tr>
						</table>
						<table cellspacing="0" cellpadding="0" border="0">
							<tr>
								<td colspan="2" style="padding-bottom:10px;"><strong>Aktiivin imperatiivi</strong></td>
							</tr>
							<tr>
								<td><pre>PREESENS

sinulla     olkoon         
hänellä     olkoon         
meillä      olkoon         
teillä      olkoon         
heillä      olkoon         
         

PERFEKTI

sinulla   olkoon   ollut   
hänellä   olkoon   ollut   
meillä    olkoon   ollut   
teillä    olkoon   ollut   
heillä    olkoon   ollut   
</pre></td>
								<td>&nbsp;&nbsp;&nbsp;</td>
								<td><pre> 

       älköön      olko 
       älköön      olko  
       älköön      olko  
       älköön      olko  
       älköon      olko  




       älköön olko   ollut  
       älköön olko   ollut  
       älköön olko   ollut   
       älköön olko   ollut   
       älköön olko   ollut
</pre></td>
							</tr>
						</table>
						<table cellspacing="0" cellpadding="0" border="0">
							<tr>
								<td colspan="2" style="padding-bottom:10px;"><strong>Verbin nominaalimuodot</strong></td>
							</tr>
							<tr>
								<td><pre>I INFINITIIVI              

Lyhyempi muoto:            
         olla
</pre></td>
								<td>&nbsp;&nbsp;&nbsp;</td>
								<td><pre> 

 

</pre></td>
							</tr>
						</table>

					</div>
				</td>
			</tr></table>		</div>
		<div id="footer"><a href="http://www.oph.fi/"><img src="i/oph_logo_ymmarrasuomea.gif" width="157" height="35" alt="OPH" /></a></div>
	</div>
</body>
</html>
